臺灣屏東地方法院刑事判決　　　　　　　 94年度易字第571號
公　訴　人　臺灣屏東地方法院檢察署檢察官
被　　　告　丙○○
　　　　　　　　　　2號
　　　　　　　　　　（現於臺灣屏東看守所羈押中）
上列被告因竊盜案件，經檢察官提起公訴（94年度偵字第4551號
），被告於準備程序中就被訴事實為有罪之陳述，本院合議庭裁
定改依簡式審判程序審理，判決如下：
    主  文
丙○○連續攜帶兇器、毀越其他安全設備竊盜，累犯，處有期徒
刑貳年肆月。
    事  實
一、丙○○前因竊盜案件，經本院於民國92年10月22日以92年度
    簡上字第90號判處有期徒刑1 年4 月，於92年11月24日判決
    確定，於94年1 月11日縮短刑期假釋出監，所餘刑期付保護
    管束，而於94年4 月24日縮刑期滿未經撤銷假釋，視為執行
    完畢。詎其猶不知悔改，復基於意圖為自己不法所有之概括
    犯意，連續於附表所示之時間、地點，以如附表所示之方式
    ，先後竊取如附表所示之他人財物，用以購買毒品。嗣為警
    於94年9 月11日15時50分許，在屏東縣恆春鎮○○路與關山
    路口，查獲騎乘車牌號碼Ｈ８Ｃ－１６３號重型機車適行經
    該處之丙○○，並在上開重型機車置物箱內，扣得丙○○所
    竊得如附表編號一所示甲○○所有之50元紀念紙鈔1 張、舊
    版10元紙鈔2 張、咖啡色袋子1 個、面額5 千元印尼紙鈔2
    張，附表編號四、五所示己○○、乙○○○分別失竊之所有
    物品及附表編號六所示丁○○失竊之8 錢金子、93年猴年套
    幣、愛馬仕女用手錶。
二、案經屏東縣警察局恆春分局報告臺灣屏東地方法院檢察署檢
    察官偵查起訴。
    理  由
一、上開被告丙○○連續為附表編號一至六所示竊盜行為之犯罪
    事實，業據被告於警偵訊及本院審理時坦承不諱，核與被害
    人甲○○、戊○○○、己○○、乙○○○、丁○○指陳失竊
    之情節相符，且有屏東縣警察局恆春分局扣押物品目錄表1
    份、贓物認領保管單4 紙、照片34幀附卷可證，足認被告上
    開不利於己之自白，確與事實相符，應可採信。是本件事證
    明確，被告犯行洵堪認定。
二、核被告如附表編號一、三、五所為，係犯刑法（下稱同法）
    第321 條第1 項第2 款踰越其他安全設備之加重竊盜罪；其
    如附表編號二、四、六所為，係犯同法第321 條第1 項第2
    、3 款攜帶兇器、毀越其他安全設備之加重竊盜罪。被告所
    為如附表所示之數次竊盜犯行，時間緊接，觸犯構成要件相
    同之罪名，顯係基於概括犯意為之，應依同法第56條連續犯
    規定論以同法第321 條第1 項第二、三款加重竊盜之一罪，
    並加重其刑。又被告前因竊盜案件，經本院於92年10 月22
    日以92年度簡上字第90號判處有期徒刑1 年4 月，於92年11
    月24日判決確定，於94年1 月11日縮短刑期假釋出監，所餘
    刑期付保護管束，而於94年4 月24日縮刑期滿未經撤銷假釋
    ，視為執行完畢，此有臺灣屏東地方法院檢察署刑案資料查
    註紀錄表及臺灣高等法院被告前案紀錄表各1 份附卷可佐，
    其於有期徒刑執行完畢後5 年內，再犯本件有期徒刑以上之
    罪，為累犯，應依刑法第47條規定加重其刑，其有2 種刑之
    加重事由，應依法遞加重之。爰審酌被告之素行不佳、犯罪
    之動機、目的、手段、所生之危害及犯罪後坦承犯行、態度
    良好等一切情狀，量處如主文所示之刑。另未扣案之木棍1
    支（如附表編號二、四所示），未據扣案，而被告亦自承已
    將該木棍丟棄，且忘記丟棄於何處，無從起獲，況木棍係屬
    可腐化之有機物質，尚無證據證明其現仍存在；另如附表編
    號六所示作為竊盜工具之衣架數支亦未扣案，且無證據證明
    為被告所有之物，爰均不為沒收之諭知，附此敘明。
據上論斷，應依刑事訴訟法第299 條第1 項前段、第273 條之1
第1 項，刑法第56條、第321 條第1 項第2 、3 款、第47條，判
決如主文。
本案經檢察官潘國威到庭執行職務。
中　　華　　民　　國　　94　　年　　11　　月　　30　　日
                  刑事第一庭    法  官  黃聖涵
以上正本證明與原本無異。
如不服本判決應於收受本判決送達後十日內向本院提出上訴書狀
，其未敘述上訴理由者，並得於提起上訴後十日內向本院補提理
由書狀（均須按他造當事人之人數附繕本）「切勿逕送上級法院
」
中　　華　　民　　國　　94　　年　　11　　月　　30　　日
                                書記官  蘇雅慧
附錄本判決論罪之法條：
中華民國刑法第321條
犯竊盜罪而有左列情形之一者，處六月以上、五年以下有期徒刑：
一  於夜間侵入住宅或有人居住之建築物、船艦或隱匿其內而犯
    之者。
二  毀越門扇、牆垣或其他安全設備而犯之者。
三  攜帶兇器而犯之者。
四  結夥三人以上而犯之者。
五  乘火災、水災或其他災害之際而犯之者。
六  在車站或埠頭而犯之者。
前項之未遂犯罰之。
附表
┌──┬─────┬─────┬─────────┬───┬──────┐
│編號│犯罪時間　│犯罪地點　│犯罪方法　　　　　│被害人│竊取財物　　│
├──┼─────┼─────┼─────────┼───┼──────┤
│ 一 │九十四年八│屏東縣恆春│徒手打開一樓浴室未│甲○○│現金新台幣（│
│　　│月十九日十│鎮○○路一│上鎖窗戶，無故侵入│　　　│下同）一萬餘│
│　　│七時許　　│０二六巷三│上址住宅內（無故侵│　　　│元、面額五千│
│　　│　　　　　│一號住宅　│入住居罪部分未據告│　　　│元之印尼紙鈔│
│　　│　　　　　│　　　　　│訴），並至二樓房間│　　　│二張、五十元│
│　　│　　　　　│　　　　　│內竊取財物。　　　│　　　│紀念紙鈔一張│
│　　│　　　　　│　　　　　│　                │　　　│、舊版十元紙│
│　　│　　　　　│　　　　　│　                │　　　│鈔二張及咖啡│
│　　│　　　　　│　　　　　│　                │　　　│色袋子一個。│
│    │          │          │　　　　　　　　　│      │            │
│    │          │          │　　　　　　　　　│      │            │
│    │          │          │　　　　　　　　　│      │            │
├──┼─────┼─────┼─────────┼───┼──────┤
│ 二 │九十四年八│屏東縣恆春│持客觀上得以作為兇│張林秋│七千元。　　│
│　　│月二十六日│鎮○○路一│器之木棍一支（未扣│珠　　│　　　　　　│
│　　│十二時許　│０二六巷三│案），撬開三樓浴室│　　　│　　　　　　│
│　　│　　　　　│五號住宅　│窗戶，無故侵入上址│　　　│　　　　　　│
│　　│　　　　　│　　　　　│住宅內（無故侵入住│　　　│　　　　　　│
│　　│　　　　　│　　　　　│居罪部分未據告訴）│　　　│　　　　　　│
│　　│　　　　　│　　　　　│，至一樓竊取辦公桌│　　　│　　　　　　│
│　　│　　　　　│　　　　　│抽屜內現金。　　　│　　　│　　　　　　│
│    │          │          │　                │      │            │
│    │          │          │　                │      │            │
│    │          │          │　                │      │            │
│    │          │          │　                │      │            │
│    │          │          │　                │      │            │
├──┼─────┼─────┼─────────┼───┼──────┤
│ 三 │九十四年八│同上　　　│自附表編號二所示已│同上　│黃金戒指五只│
│　　│月二十八日│　　　　　│遭被告破壞之三樓窗│　　　│。　　　　　│
│　　│十七時許　│　　　　　│戶內進入，而無故侵│　　　│　　　　　　│
│　　│　　　　　│　　　　　│入上址住宅（無故侵│　　　│　　　　　　│
│　　│　　　　　│　　　　　│入住居罪未據告訴）│　　　│　　　　　　│
│　　│　　　　　│　　　　　│，在一樓辦公室抽屜│　　　│　　　　　　│
│　　│　　　　　│　　　　　│內，竊得黃金戒指五│　　　│　　　　　　│
│　　│　　　　　│　　　　　│只。　　　　　　　│　　　│　　　　　　│
├──┼─────┼─────┼─────────┼───┼──────┤
│ 四 │九十四年八│屏東縣恆春│持客觀上得以作為兇│鍾昕潁│行動鈦郎ＭＰ│
│　　│月三十日八│鎮○○路一│器之木棍一支（未扣│　　　│３一台。　　│
│　　│時許　　　│七四巷二十│案），打破上址三樓│　　　│　　　　　　│
│　　│　　　　　│號住宅　　│玻璃窗戶，無故侵入│　　　│　　　　　　│
│　　│　　　　　│　　　　　│該住宅內（無故侵入│　　　│　　　　　　│
│　　│　　　　　│　　　　　│住居罪部分未據告訴│　　　│　　　　　　│
│　　│　　　　　│　　　　　│），並竊得行動鈦郎│　　　│　　　　　　│
│　　│　　　　　│　　　　　│ＭＰ３一台。      │　　　│　　　　　　│
│    │          │          │　                │      │            │
│    │          │          │　　　　　　　　　│      │            │
├──┼─────┼─────┼─────────┼───┼──────┤
│ 五 │九十四年九│屏東縣恆春│徒手開啟二樓未上鎖│吳陳玉│金項鍊一條、│
│　　│月九日十二│鎮○○路二│浴室窗戶，無故侵入│涼　　│金戒子三個、│
│　　│時許　　　│巷十一弄十│住宅內（無故侵入住│　　　│金項鍊墜子二│
│　　│　　　　　│二號住宅　│居罪部分未據告訴）│　　　│個、十元舊版│
│　　│　　　　　│　　　　　│，竊取其內物品。　│　　　│紙鈔十七張、│
│　　│　　　　　│　　　　　│　                │　　　│五十元舊版紙│
│　　│　　　　　│　　　　　│　                │　　　│鈔五張、一百│
│　　│　　　　　│　　　　　│　　　　　　　　　│　　　│元舊版紙鈔五│
│　　│　　　　　│　　　　　│　　　　　　　　　│　　　│張、五百元舊│
│　　│　　　　　│　　　　　│　　　　　　　　　│　　　│版紙鈔一張、│
│　　│　　　　　│　　　　　│　　　　　　　　　│　　　│一千元舊版紙│
│　　│　　　　　│　　　　　│　　　　　　　　　│　　　│鈔一張、一百│
│　　│　　　　　│　　　　　│　　　　　　　　　│　　　│元新版紙鈔五│
│　　│　　　　　│　　　　　│　　　　　　　　　│　　　│張、五十元紀│
│　　│　　　　　│　　　　　│　　　　　　　　　│　　　│念紙鈔六張。│
│    │          │          │　　　　　　　　　│      │            │
│    │          │          │　　　　　　　　　│      │            │
├──┼─────┼─────┼─────────┼───┼──────┤
│ 六 │九十四年九│屏東縣恆春│持客觀上得以作為兇│丁○○│金子八錢、九│
│　　│月十一日九│鎮○○路一│器以數枝衣架（未扣│　　　│三年猴年套幣│
│　　│時許　　　│七四巷十八│案）綁縛而成之物品│　　　│、愛馬士女用│
│　　│　　　　　│號住宅　　│，擊破二樓窗戶，無│　　　│手錶一支、數│
│　　│　　　　　│　　　　　│故侵入上址住宅內（│　　　│位相機一台、│
│　　│　　　　　│　　　　　│無故侵入住居罪部分│　　　│男用手表一支│
│　　│　　　　　│　　　　　│未據告訴），竊取放│　　　│。　　　　　│
│　　│　　　　　│　　　　　│置二樓及三樓之物品│　　　│　　　　　　│
│    │          │          │。                │      │            │
│    │          │          │　                │      │            │
│    │          │          │　                │      │            │
│    │          │          │　                │      │            │
│    │          │          │　                │      │            │
└──┴─────┴─────┴─────────┴───┴──────┘
